【裁判字號】    96,訴,1137
【裁判日期】    970109
【裁判案由】    毒品危害防制條例
【裁判全文】
臺灣士林地方法院刑事判決              96年度訴字第1137號
公  訴  人  臺灣士林地方法院檢察署檢察官
被      告  甲○○
上列被告因毒品危害防制條例案件，經檢察官提起公訴（96年度
毒偵字第2125號），被告於本院準備程序中，就被訴事實為有罪
之陳述，經本院合議庭裁定由受命法官獨任進行簡式審判程序審
理並判決如下：
    主  文
甲○○施用第一級毒品，累犯，處有期徒刑拾月，扣案之第一級
毒品海洛因陸包（合計淨重伍點參捌公克）沒收銷燬，電子磅秤
壹台及分裝小塑膠袋參佰陸拾個沒收。又施用第二級毒品，累犯
，處有期徒刑陸月，第二級毒品甲基安非他命壹包（驗餘淨重零
點壹玖捌肆公克）沒收銷燬，電子磅秤壹台及分裝小塑膠袋參佰
陸拾個沒收。應執行有期徒刑壹年，扣案之第一級毒品海洛因陸
包（合計淨重伍點參捌公克）及第二級毒品甲基安非他命壹包（
驗餘淨重零點壹玖捌肆公克）沒收銷燬，電子磅秤壹台及分裝小
塑膠袋參佰陸拾個沒收。
    事  實
一、甲○○因二犯施用毒品案件，經送觀察勒戒後，因有繼續施
    用毒品傾向，業經臺灣板橋地方法院檢察署以88年度毒偵字
    第3493號、88年度毒偵緝字第497號提起公訴並執行強制戒
    治，起訴部分，復經臺灣板橋地方法院89年易字第915號判
    決處有期徒刑6月，並經臺灣高等法院89年度上易字第2365
    號判決上訴駁回而告確定。強制戒治部分，經臺灣板橋地方
    法院檢察署執行強制戒治後，停止戒治，惟因其於停止戒治
    之保護管束期間內，復因三犯施用毒品案件，由臺灣板橋地
    方法院檢察署以89年度毒偵字7657號提起公訴，經同法院90
    年度易字第1034號判處罪刑確定，並經執行所餘戒治期間，
    已於民國92年2月20日執行殘餘戒治期間完畢。又曾因違反
    毒品危害防制條例之施用毒品及竊盜、搶奪等案件，分別經
    法院判處罪刑確定（施用第一級毒品判有期徒刑10月、施用
    第二級毒品判有期徒刑7月、竊盜判有期徒刑6月、搶奪判有
    期徒刑8月），並經法院定應執行有期徒刑2年2月確定，於
    94年11月24日縮短刑期假釋出監，甫於95年2月21日因假釋
    期滿未經撤銷假釋而執行完畢。惟甲○○仍未戒除毒癮，復
    基於施用毒品之犯意，自前次強制戒治執行完畢釋放後5年
    內之96年9月20日16時及19時許，在臺北市○○區○○路586
    巷3 號3 樓住處，分別施用第二級毒品安非他命、甲基安非
    他命及第一級毒品海洛因。嗣於96年9 月20日23時許，為警
    持搜索票在上址屋內查獲第一級毒品海洛因6 包（合計淨重
    5.38公克）、第二級毒品1 包（驗餘淨重0.1984公克）、電
    子磅秤1 臺、分裝大塑膠袋81個、分裝小塑膠袋360 個、
    OKWAP 行動電話1 支、0000000000 號SIM 卡1 枚等物。
二、案經臺北市政府警察局中山分局報告臺灣士林地方法院檢察
    署檢察官偵查起訴。
    理  由
一、上揭犯罪事實，業據被告甲○○於本院審理時坦承不諱，而
    被告經警查獲採尿經送臺灣檢驗科技股份有限公司以氣相層
    析質譜分析法鑑驗結果，呈安非他命及甲基安非他命陽性反
    應及鴉片類嗎啡、可待因陽性反應，有臺灣尖端先進生技醫
    療股份有限公司96年9 月29日實驗室檢體編號AC18662 號（
    尿液檢體編號033053號）濫用藥物檢驗報告（見偵查卷第76
    頁），及扣案之白色粉末6 包經檢驗為含海洛因成分，有法
    務部調查局96年10月13日調科壹字第09623071880 號函（見
    偵查卷第82頁），白色透明結晶一袋經檢驗檢出含有甲基安
    非他命成分，有交通部民用航空局航空醫務中心96年9 月26
    日航藥鑑字第0961612 號鑑定書（見偵查卷第72頁）分別附
    卷可稽，是被告自白施用第一級毒品海洛因及第二級毒品安
    非他命、甲基安非他命，應認與事實相符，而可採信，前開
    事實應堪認定。又被告前因施用毒品案件，經法院裁定送觀
    察、勒戒及強制戒治後，於92年2 月20日執行完畢，是被告
    本次係於觀察、勒戒及強制戒治執行完畢釋放後，5 年內再
    犯本件施用毒品罪，自應依法追訴處罰。
二、核被告甲○○所為，係犯毒品危害防制條例第10條第1 項之
    施用第一級毒品罪及同條第2 項之施用第二級毒品罪。其施
    用第一、二級毒品而持有毒品之低度行為，應為施用毒品之
    高度行為所吸收，不另論罪。所犯上開2 罪，犯意個別，犯
    罪構成要件不同，應分論併罰之。又被告有如事實欄所載之
    犯罪科刑及執行情形，此有臺灣高等法院被告前案紀錄表在
    卷可按，其係於受有期徒刑之執行完畢後，5 年內故意再犯
    本件有期徒刑以上之罪，應依刑法第47條第1 項之規定，論
    以累犯，並加重其刑。爰審酌被告已有施用毒品之前科，且
    經觀察、勒戒、強制戒治治療程序，仍無法戒除毒癮復又觸
    犯本件犯行，顯示其無戒絕之決心，及施用毒品係傷害自身
    健康，所生危害非鉅，本件犯後被告坦承犯行，態度尚屬良
    好，等一切情狀，分別量處如主文所示之刑，並定其應執行
    之刑。扣案之第一級毒品海洛因6包（合計淨重5.38公克）
    及第二級毒品甲基安非他命1 包（驗餘淨重0.1984公克），
    應依毒品危害防制條例第18條第1 項前段規定宣告沒收並銷
    燬之，電子磅秤1 台及分裝小塑膠袋360 個，為被告所有供
    其秤重及分裝海洛因及甲基安非他命所用之物，業據其自承
    在卷，應依刑法第38條第1 項第2 款規定宣告沒收。至於另
    扣案之大塑膠袋81個係被告於夜市擺地攤販賣戒指、耳環時
    包裝所用，此業據被告供明，另扣案之OKWAP 行動電話1 支
    、0000000000號SIM 卡1 枚等物，亦無證據顯示與施用毒品
    犯行有關聯，且均非違禁物，爰不宣告沒收，併此敘明。
據上論斷，應依刑事訴訟法第273 條之1 第1 項、第299 條第1
項前段，毒品危害防制條例第10條第1 項、第2 項、第18條第1
項前段，刑法第11條、第47條第1 項、第51條第5 款、第38條第
1項第2 款，判決如主文。
本案經檢察官翁偉倫到庭執行職務。
中    華    民    國    97    年    1     月    9     日
                  刑事第一庭法  官  賴邦元
以上正本證明與原本無異。
如不服本判決，應於收受送達後10日內向本院提出上訴書狀，其
未敘述上訴之理由者並得於提起上訴後20日內向本院補提理由書
（均須按他造當事人之人數附繕本）。
                            書記官  游育慈
中    華    民    國    97    年    1     月    9     日
附錄本案論罪科刑法條之依據：
毒品危害防制條例第10條
施用第一級毒品者，處 6 月以上 5 年以下有期徒刑。
施用第二級毒品者，處 3 年以下有期徒刑。


司法院資訊處製作；財團法人民間司法改革基金會備份。
